【裁判字號】    89,訴,866
【裁判日期】    900329
【裁判案由】    強盜等
【裁判全文】
臺灣基隆地方法院刑事判決                          八十九年度訴字第八六六號
    公  訴  人  臺灣基隆地方法院檢察署檢察官
    被      告  丙○○
    指定辯護人  本院公設辯護人丁○○
右列被告因強盜等案件，經檢察官提起公訴（八十九年度偵字第四七四八號），本院
判決如左：
    主  文
丙○○連續意圖為自己不法之所有，以恐嚇使人將本人之物交付，累犯，處有期徒刑
壹年；又連續意圖為自己不法之所有，攜帶兇器、於夜間侵入住宅，以強暴至使不能
抗拒，而使他人交付其物，累犯，處有期徒刑柒年貳月。應執行有期徒刑捌年。
扣案如附表所示之物均沒收。
    事  實
一、丙○○曾於民國八十六年間，因違反麻醉藥品管理條例等案件，經臺灣高等法院
    判處有期徒刑一年確定，並於八十七年十二月十九日執行完畢，仍不知悔改，復
    意圖為自己不法之所有，並基於概括犯意，連續為左列行為：
  (一)八十九年九月十五日夜間七時許，攜帶客觀上對人之生命、身體構成威脅可供兇
    器使用之鴨嘴鉗一支（如警卷照片編號十二所示），撬開桃園縣蘆竹鄉○○路三
    四六號四樓四Ｏ一號房門喇叭鎖（該鎖未損壞），侵入乙○○之住宅，竊取乙○○所有之金項鍊二條、金手鍊四條、金耳環三副、金戒指五只、港幣現鈔約一百
    元、新台幣現鈔八百六十元及女用手錶一支（以上贓物總價值約新台幣五萬元）
    ，得手後逃離現場。
  (二)八十九年九月十五日夜間七時許，攜帶客觀上對人之生命、身體構成威脅可供兇
    器使用之鴨嘴鉗一支（如警卷照片編號十二所示），撬開桃園縣蘆竹鄉○○路三
    四六號四樓四Ｏ二號房門喇叭鎖（該鎖未損壞），侵入庚○○之住宅，竊取庚○○所有之身分證、健保卡、汽車駕駛執照、慶豐銀行信用卡、郵局提款卡、中國
    信託提款卡各一張，得手後逃離現場。嗣於八十九年十月二日，丙○○先於台北
    縣泰山鄉農會附近，委託不知情之印章鋪偽造「庚○○」之印章一枚，足以生損
    害於庚○○，復於同日持該枚印章及前開所竊得之庚○○身分證至台北縣泰山鄉
    農會，冒用庚○○之名義，在台北縣泰山鄉農會信用部開戶印鑑卡上接續偽造「
    庚○○」之署押一枚及印文二枚，以此方式偽造該份印鑑卡私文書，並持以行使
    ，向台北縣泰山鄉農會申請開設00--00--00000000號、戶名庚○○
    之活期儲蓄存款帳戶，足以生損害於庚○○。
  (三)八十九年九月二十九日下午四、五時許，攜帶客觀上對人之生命、身體構成威脅
    可供兇使用之Ｔ型六角扳手（如警卷照片編號三所示），破壞甲○○所有停放在
    新竹縣竹北市○○○街一七八號旁之車號八Ｇ--九六八九號自用小客車車門，將
    該車竊走。丙○○並於同日下午五時四十分許，撥打0000000000及(000)000000
    0 號電話給甲○○，恐嚇甲○○必須給付二萬元現金，否則要將該車賣給資源回
    收廠商，甲○○因恐該車遭變賣而受有財產損失，不得已於八十九年十月二日，
    依丙○○之指示將二萬元現金匯入前揭庚○○之帳戶內，甲○○則於八十九年十
    月三日下午一時許，至台北縣八里鄉關渡橋附近尋回該車。
  (四)八十九年九月三十日晚間十一時四十分許，丙○○駕駛前揭所竊得之八Ｇ--九六
    八九號自用小客車，行經省道台三線一四六．五公里處（苗栗縣境內往大湖方向
    ），藉故攔停壬○○所駕駛之車號ＭＧ--二Ｏ三一號自用小客車後，手持客觀上
    對人之生命、身體構成威脅可供兇使用之尖刀一支（如警卷照片編號十六所示）
    ，走至壬○○車旁，打開該車右前座車門，喝令壬○○將皮包交出，壬○○不從
    ，丙○○即反問壬○○知不知道其手上拿何物（指尖刀）？同時伸手強取壬○○
    所有放置於手煞車位置之大皮包一只，壬○○立即伸手拉住皮包背帶，丙○○乃
    將尖刀之套袋取下，亮出尖刀，問壬○○這是何物（指尖刀）？以此方式脅迫壬○○至使壬○○心生畏懼而不能抗拒，任令丙○○強取其所有之另一只小皮包，
    內有現金約二萬元、身分證一張、郵局提款卡一張、行動電話一支及行動電話預
    付卡一張等物，得手後逃離現場。
  (五)八十九年十月七日晚間十一時許，攜帶客觀上對人之生命、身體構成威脅可供兇
    使用之Ｔ型六角扳手（如警卷照片編號三所示），破壞己○○所有停放在基隆市
    ○○街路旁之車號ＳＡ--Ｏ三一Ｏ號自用小客車車門，將該車竊走。丙○○並於
    翌日（十月八日）上午八時三十分許，撥打電話給己○○，恐嚇己○○必須將一
    萬元現金匯入前揭庚○○之帳戶內，否則要讓該車消失，己○○因恐該車遭變賣
    而受有財產損失，不得已於八十九年十月九日將一萬元現金匯入庚○○之帳戶內
    ，己○○則於八十九年十月十一日晚間七時許，至台北縣新莊市○○路附近尋回
    該車。
  (六)八十九年十月八日晚間十一時許，攜帶客觀上對人之生命、身體構成威脅可供兇
    使用之Ｔ型六角扳手（如警卷照片編號三所示），破壞癸○○所有停放在台北縣
    新莊市○○路十號對面甲子園停車場內之車號ＬＯ--二八七七號自用小客車車門
    ，將該車竊走。丙○○並於翌日（十月九日）上午六時許，撥打行動電話給癸○○，恐嚇己○○必須將三萬元現金匯入前揭庚○○之帳戶內，否則要讓該車消失
    ，惟因癸○○懷疑此為歹徒詐財之騙術而未依約匯款，止於未遂。
  (七)八十九年十月九日夜間七時許，攜帶客觀上對人之生命、身體構成威脅可供兇使
    用之鴨嘴鉗一支（如警卷照片編號十二所示），撬開基隆市○○路三六巷二四號
    大門門鎖（該鎖未損壞），侵入戊○○之住宅欲竊取財物，適戊○○返家，丙○○即持客觀上對人之生命、身體構成威脅可供兇使用之尖刀一支（如警卷照片編
    號十六所示）抵住戊○○之頸部，喝命戊○○不准出聲否則就殺人，並詢問戊○○其財物放置地點，丙○○以此強暴、脅迫方式至使戊○○心生畏懼而不能抗拒
    ，戊○○央求丙○○不要殺她，並帶丙○○至二樓，自其皮包內取出現金約九千
    元交給丙○○，丙○○又命戊○○將金融卡及密碼交出，戊○○不得以將華南銀
    行之金融卡交給丙○○，並杜撰假密碼予丙○○，丙○○得手後逃離現場前，猶
    接續出言恐嚇戊○○稱「密碼如果不對，我還會回來殺妳」云云。
  (八)八十九年十月九日晚間十一時三十分許，丙○○駕駛前揭所竊得之ＬＯ--二八七
    七號自用小客車，至基隆市○○路附近為警發現係贓車而遭追捕之際，見辛○○
    將其駕駛之車號ＣＱ--四三八Ｏ號自用小客車停放在基隆市○○路一七八號基隆
    郵局第十二支局前面下車寄信而未熄火，竟趁辛○○正要開車門上車之際，自其
    身後用手勾住辛○○之頸部將其向後拉倒在地，以此強暴方式至使辛○○倒地而
    不能抗拒，丙○○旋即進入車內，辛○○見狀立即緊抓車門不讓丙○○離開，惟
    丙○○竟不顧危險猛踩油門駕車逃逸，斯時該車內並置有辛○○所有之皮包一只
    、身分證一張、汽、機車駕駛執照、行車執照各一張、中國信託信用卡、上海商
    銀信用卡各一張、郵局提款卡、上海商銀提款卡各一張、現金約六千四百元、邱
    秀美之郵局存摺二本、行動電話一支，幸經辛○○鬆手而未受傷。
    嗣因上開被害人等分別報警處理，由基隆市警察局第二分局請求內政部警政署刑
    事警察局偵四隊支援協辦共同成立專案小組，並報請台灣基隆地方法院檢察署檢
    察官指揮，於八十九年十一月十四日將丙○○逮捕到案，並扣得如附表所示之物
    。
二、案經基隆市警察局第二分局報請台灣基隆地方法院檢察署檢察官偵查起訴。
    理  由
一、右揭(一)、(二)、(三)、(四)、(五)、(六)、(八)之事實，迭據被告丙○○於警訊、偵查及本院
    審理時坦承不諱，另右揭(七)之事實，亦據被告於警訊及偵查中坦承不諱，核與被
    害人乙○○、庚○○、甲○○、壬○○、己○○、癸○○、戊○○、辛○○所指
    述之被害情節相符，並有被害人壬○○於警局領回遭強盜贓物時所出具之贓物認
    領保管收據一紙、台北縣泰山鄉農會八十九年十二月二十二日（八九）泰農信字
    第六五Ｏ號函送之庚○○開戶資料一份在卷為憑，復有偽造之「庚○○」印章一
    枚、遭冒名開戶之台北縣泰山鄉農會活期儲蓄存款存摺一本暨附表所示之犯罪工
    具扣案為證，被告之自白核與積極事證相符，足堪採信。被告嗣雖辯稱伊未持尖
    刀抵住被害人戊○○之脖子，是被害人主動帶伊至二樓拿財物云云，然被害人戊○○於警訊中已指述「該男子（指被告）馬上持一把生銹的生魚片刀（約四十公
    分長）抵住我脖子，並要我不要出聲，若出聲他便要殺死我」等語明確，且被告
    於警訊中亦坦言「我怕她叫救命，於是拿生魚片刀抵住她的脖子，並要求不要出
    聲，要她拿出金錢」等語，被告事後辯稱未拿刀抵住被害人脖子云云，無非係避
    重就輕以圖減刑責之詞，不足採信。本件事證明確，被告犯行均堪認定。
二、核被告丙○○如事實(一)所為，係犯刑法第三百二十一條第一項第三款、第一款之
    加重竊盜罪；事實(二)所為，係犯刑法第三百二十一條第一項第三款、第一款之加
    重竊盜罪、第二百十六條、第二百十條之行使偽造私文書罪；事實(三)所為，係犯
    刑法第三百二十一條第一項第三款之加重竊盜罪、第三百四十六條第一項之恐嚇
    取財罪；事實(四)所為，係犯刑法第三百三十條第一項之加重強盜罪；事實(五)所為
    ，係犯刑法第三百二十一條第一項第三款之加重竊盜罪、第三百四十六條第一項
    之恐嚇取財罪；事實(六)所為，係犯刑法第三百二十一條第一項第三款之加重竊盜
    罪、第三百四十六條第三項、第一項之恐嚇取財未遂罪；事實(七)所為，係犯刑法
    第三百三十條第一項之加重強盜罪；事實(八)所為，係犯刑法第三百二十八條第一
    項之普通強盜罪。公訴人認被告如事實(八)所為係犯刑法第三百二十五條第一項之
    搶奪罪嫌，然查，被告既已對被害人辛○○施以不法腕力自身後用手勾住其頸部
    將之往後拉倒在地，客觀上已至使被害人辛○○因受驚嚇且跌倒在地而無法抗拒
    ，被告所為已非單純趁被害人不及防備之際搶奪其車輛，惟公訴人此部分起訴之
    事實核與本院所認定之基本事實相同，故爰依法變更起訴法條。被告偽造「庚○○」印章、印文之行為，乃偽造私文書之部分行為，又偽造私文書之低度行為應
    為行使偽造私文書之高度行為所吸收，均不另論罪。被告先後多次加重竊盜犯行
    、恐嚇取財既、未遂犯行及加重強盜、普通強盜犯行，其時間緊接，所犯罪名及
    構成要件各自相同，顯係分別基於概括犯意反覆為之，均為連續犯，應依刑法第
    五十六條之規定，分別論以一情節最重之加重竊盜罪、恐嚇取財既遂罪、加重強
    盜罪。被告所犯上開加重竊盜罪、恐嚇取財罪及行使偽造私文書罪間，有方法結
    果之牽連關係，應依刑法第五十五條之規定，從一最重之恐嚇取財罪處斷。被告
    所犯恐嚇取財罪及加重強盜罪之犯意各別、行為互殊、構成要件迥異，應予分論
    併罰。被告利用不知情之印章鋪偽造「庚○○」之印章，係間接正犯。又被告曾
    於八十六年間，因違反麻醉藥品管理條例等案件，經臺灣高等法院判處有期徒刑
    一年確定，並於八十七年十二月十九日執行完畢，有台灣基隆地方法院檢察署刑
    案資料查註記錄表在卷可參，其於前案有期徒刑執行完畢後，五年以內再犯本件
    有期徒刑以上之各罪，均為累犯，應分別依刑法第四十七條之規定遞加重其刑。
    爰審酌被告年輕力壯，竟不知勤勉上進，連續多次以惡劣之犯罪手法竊盜、強盜
    被害人財物，嚴重危害公共秩序及社會安全，量刑不宜輕縱及其犯罪後態度等一
    切情狀，量處如主文第一項所示之刑，並定其應執行之刑。扣案如附表所示之物
    應分別依附表所示之法條依據宣告沒收。
據上論斷，應依刑事訴訟法第二百九十九條第一項前段、第三百條，刑法第五十六條
、第二百十六條、第二百十條、第三百二十一條第一項第一款、第三款、第三百三十
條第一項、第三百四十六條第一項、第四十七條、第五十五條、第二百十九條、第三
十八條第一項第二款、第三款、第五十一條第五款，罰金罰鍰提高標準條例第一條前
段，判決如主文。
本案經檢察官黃士元到庭執行職務。
中      華      民      國    九十      年      三      月    二十九    日
                                    臺灣基隆地方法院刑事第三庭
                                          法  官    蔡  佳  玲
右正本證明與原本無異。
對於本件判決如有不服，應於收受送達後十日內，向本院提出上訴書狀，上訴於臺灣
高等法院，並按他造當事人之人數附具繕本。
                                          書記官    湯  惠  芳
中      華      民      國    九十      年      四      月    三        日
附錄論罪法條：
刑法第三百三十條：
犯強盜罪而有第三百二十一條第一項各款情形之一者，處五年以上十二年以下有期徒
刑。
前項之未遂犯罰之。
刑法第三百二十一條：
犯竊盜罪而有左列情形之一者，處六月以上五年以下有期徒刑：
一、於夜間侵入住宅或有人居住之建築物、船艦或隱匿其內而犯之者。
二、毀越門扇、牆垣或其他安全設備而犯之者。
三、攜帶兇器而犯之者。
四、結夥三人以上而犯之者。
五、乘火災、水災或其他災害之際而犯之者。
六、在車站或埠頭而犯之者。
前項之未遂犯罰之。
刑法第三百四十六條：
意圖為自己或第三人不法之所有，以恐嚇使人將本人或第三人之物交付者，處六月以
上五年以下有期徒刑，得併科一千元以下罰金。
以前項方法得財產上不法之利益或使第三人得之者，亦同。
前二項之未遂犯，罰之。
附表：
┌──┬───────────────────┬────────────┐
│編號│應   沒   收   物   品   及   數   量 │沒 收 依 據             │
├──┼───────────────────┼────────────┤
│一、│扣案之行動電話ＣＤ九二八型壹支。      │刑法第三十八條第一項第二│
│    │                                      │款被告所有供犯罪所用之物│
│    │                                      │。                      │
├──┼───────────────────┼────────────┤
│二、│扣案尖刀壹支。                        │刑法第三十八條第一項第二│
│    │                                      │款被告所有供犯罪所用之物│
│    │                                      │。                      │
└──┴───────────────────┴────────────┘
（續上頁）
┌──┬───────────────────┬────────────┐
│三、│扣案砂輪機壹台。           │刑法第三十八條第一項第二│
│    │                                      │款被告所有供犯罪所用之物│
│    │                                      │。                      │
├──┼───────────────────┼────────────┤
│四、│扣案油壓剪壹支。                      │刑法第三十八條第一項第二│
│    │                                      │款被告所有預備供犯罪所用│
│    │                                      │之物。                  │
├──┼───────────────────┼────────────┤
│五、│扣案鴨嘴鉗子壹支。                    │刑法第三十八條第一項第二│
│    │                                      │款被告所有供犯罪所用之物│
│    │                                      │。                      │
├──┼───────────────────┼────────────┤
│六、│扣案鐵鎚壹支。                        │刑法第三十八條第一項第二│
│    │                                      │款被告所有預備供犯罪所用│
│    │                                      │之物。                  │
└──┴───────────────────┴────────────┘
（續上頁）
┌──┬───────────────────┬────────────┐
│七、│扣案起子玖支。                        │刑法第三十八條第一項第二│
│    │                                      │款被告所有預備供犯罪所用│
│    │                                      │之物。                  │
├──┼───────────────────┼────────────┤
│八、│扣案戶名庚○○、帳號00--00--000│刑法第三十八條第一項第三│
│    │三四一ＯＯ號台北縣泰山鄉農會活期儲蓄存│款被告所有因犯罪所得之物│
│    │款存摺壹本。                          │。                      │
├──┼───────────────────┼────────────┤
│九、│扣案偽造之庚○○印章壹枚。            │刑法第二百十九條。      │
├──┼───────────────────┼────────────┤
│十、│扣案Ｔ型六角扳手支。                │刑法第三十八條第一項第二│
│    │                                      │款被告所有供犯罪所用之物│
│    │                                      │。                      │
└──┴───────────────────┴────────────┘
（續上頁）
┌──┬───────────────────┬────────────┐
│十一│扣案美工刀貳支。                      │刑法第三十八條第一項第二│
│    │                                      │款被告所有預備供犯罪所用│
│    │                                      │之物。                  │
├──┼───────────────────┼────────────┤
│十二│扣案十四號扳手壹支。                  │刑法第三十八條第一項第二│
│    │                                      │款被告所有預備供犯罪所用│
│    │                                      │之物。                  │
├──┼───────────────────┼────────────┤
│十三│扣案尖嘴鉗支。       │刑法第三十八條第一項第二│
│    │                                      │款被告所有預備供犯罪所用│
│    │                                      │之物。                  │
└──┴───────────────────┴────────────┘
（續上頁）
┌──┬───────────────────┬────────────┐
│十四│扣案剪刀貳支。                        │刑法第三十八條第一項第二│
│    │                                      │款被告所有預備供犯罪所用│
│    │                                      │之物。                  │
├──┼───────────────────┼────────────┤
│十五│台北縣泰山鄉農會信用部八十九年十月二日│刑法第二百十九條。      │
│    │印鑑卡上偽造之「庚○○」署押壹枚、印文│                        │
│    │貳枚。                                │                        │
└──┴───────────────────┴────────────┘


司法院資訊處製作；財團法人民間司法改革基金會備份。
